【裁判字號】    97,易,739
【裁判日期】    971117
【裁判案由】    竊盜
【裁判全文】
臺灣屏東地方法院刑事判決               97年度易字第739號
公  訴  人  臺灣屏東地方法院檢察署檢察官
被      告  乙○○
被      告  甲○○
上列被告因竊盜案件，經檢察官提起公訴（97年度偵字第4705號
）被告於準備程序就被訴事實為有罪之陳述，本院合議庭裁定由
受命法官獨任逕行簡式審判程序，並予判決如下：
    主  文
乙○○共同踰越安全設備竊盜，累犯，處有期徒刑柒月。
甲○○共同踰越安全設備竊盜，累犯，處有期徒刑柒月。
    事  實
一、乙○○前於民國95年間因違反毒品危害防制條例案件，經本
    院以95年度訴字第92號判決判處應執行有期徒刑1 年6 月確
    定，嗣經本院以96年度聲減字第492 號裁定減刑，並定應執
    行有期徒刑9 月確定；復於同年間因竊盜案件，經本院以95
    年度簡字第56號判決判處拘役55日，上訴後，經本院以95年
    度簡上字第30號判決撤銷改判有期徒刑3 月確定，前開2 案
    接續執行，於96年7 月16日因中華民國九十六年罪犯減刑條
    例施行徒刑執行完畢。甲○○前於93年間因施用毒品案件，
    經本院以93年度易字第412 號判決及93年度訴字第669 號判
    決分別判處有期徒刑8 月、8 月確定，2 罪接續執行，於95
    年3 月28日假釋出監付保護管束，於同年5 月28日保護管束
    期滿未經撤銷，以執行完畢論。詎渠等均不知悔改，於97年
    7 月14日14時30分許，甲○○騎乘事先以塑膠袋掩蓋車牌號
    碼XZ S-131號之重型機車附載乙○○，行經蘇庚麟所有位於
    屏東縣東港鎮○○○段第308- 2地號之蓮霧園，見該蓮霧園
    以具有防閑作用而屬於安全設備之鐵絲網圍籬圍起，但無人
    看守認有機可趁，竟共同基於意圖為自己不法所有之犯意聯
    絡，遂由乙○○提議，其先翻越鐵絲網進入蓮霧園內之工寮
    ，而甲○○則同時在外把風之方式，竊取蘇庚麟所有之農用
    噴霧器2 具（價值新臺幣4000元），得手後，旋即離開。嗣
    於同日15時45分許，因警見2 人形跡可疑，從後跟隨至屏東
    縣林邊鄉○○村○○路3 巷12號之乙○○住處，並扣得上開
    農用噴霧器2 具，因而查獲上情。
二、案經屏東縣政府警察局東港分局報告屏東地方法院檢察署檢
    察官偵查起訴。
    理  由
一、按除被告所犯為死刑、無期徒刑、最輕本刑為3 年以上有期
    徒刑之罪或高等法院管轄第一審案件者外，於法院行準備程
    序進行中，被告先就被訴事實為有罪之陳述時，審判長得告
    知被告簡式審判程序之旨，並聽取當事人、代理人、辯護人
    及輔佐人之意見後，裁定進行簡式審判程序；又簡式審判程
    序之證據調查，不受刑事訴訟法第159 條第1 項、第161 條
    之2 、第161 條之3 、第163 條之1 及第164 條至第170 條
    規定之限制，刑事訴訟法第273 條之1 第1 項、第279 條第
    2 項前段、第273 條之2 分別定有明文。被告乙○○、甲○
    ○所為均係犯死刑、無期徒刑、最輕本刑為3 年以上有期徒
    刑以外之罪，其於準備程序中就被訴事實為有罪之陳述，經
    法官告知簡式審判程序之旨，並聽取公訴人、被告之意見後
    ，本院依刑事訴訟法第273 條之1 第1 項規定，裁定進行簡
    式審判程序，合先敘明。
二、上開犯罪事實業據被告乙○○、甲○○2人於警詢（見警卷
    第2 至6 頁）、偵訊（見偵卷第5 至6 頁）及本院訊問時坦
    承不諱（見本院卷第45至46頁、第51至53頁、第57至58頁、
    第62至64頁），核與被害人蘇庚麟於警詢時證述其所有放置
    於設有鐵絲網內之蓮霧園農用噴霧器2 具遭竊取之被害情節
    大致相符（見警卷第7 頁），復有扣押筆錄暨扣案物品目錄
    表、扣押物品清單、贓物認領保管單、現場查證照片11張（
    見警卷第9 至13頁、第14至19頁、偵卷第10頁）在卷可稽，
    足見被告上開任意性自白確與客觀事實相符，堪予採信。是
    本件事證業臻明確，被告2 人共同攜帶兇器竊盜之犯行洵堪
    認定。
三、按籬笆本係因防閑而設，自屬安全設備之一種，究與牆垣係
    用土磚作成之性質有間，最高法院著有45年臺上字第210 號
    判例可資參照。又刑法第321條第1項第2款所謂「牆垣」，
    係指圍繞房屋或其庭院土地上之圍牆，而該款所謂「毀」係
    指毀損，稱「越」則指踰越或超越，祇要踰越或超越安全設
    備之行為使該安全設備喪失防閑作用，即該當於前揭規定之
    要件。本件被告乙○○翻越鐵絲網之行為已使該安全設備喪
    失防閑作用，核被告2 人所為，係犯刑法第321 條第1 項第
    2 款之踰越安全設備竊盜既遂罪。被告乙○○與被告甲○○
    2 人間就前揭犯行有犯意聯絡及行為分擔，均為共同正犯。
    另被告2 人分別有前開犯罪事實欄所載經有期徒刑宣告及執
    行完畢之情形，此有其臺灣高等法院被告前案紀錄表在卷可
    查，被告2 人於有期徒刑執行完畢後，5 年以內再犯本件有
    期徒刑以上之罪，均為累犯，咸應依刑法第47條第1 項之規
    定予以加重其刑。爰審酌被告之素行，其正值青壯，復體無
    殘缺，竟不思循正當管道賺取錢財謀生，反起意行竊，缺乏
    對他人財產權需予以尊重之觀念，應加非難；惟衡酌被告所
    竊得之物品價值尚非至鉅，犯罪所生具體損害未至深重，且
    被告犯後始終坦承犯行，犯罪後態度尚稱良好等一切情狀，
    量處如主文所示之刑。
據上論斷，應依刑事訴訟法第273 條之1 、第299 條第1 項前段
，刑法第28條、第321 條第1 項第2 款、第47條第1 項前段，判
決如主文。
本案經檢察官劉文賓到庭執行職務。
中    華    民    國    97    年    11    月    17    日
                  刑事第三庭    法  官  陳怡先
以上正本證明與原本無異。
如不服本判決應於收受判決後10日內向本院提出上訴書狀，並應
敘述具體理由；其未敘述上訴理由者，應於上訴期間屆滿後20日
內向本院補提理由書（均須按他造當事人之人數附繕本）「切勿
逕送上級法院」。
中    華    民    國    97    年    11    月    17    日
                                 書記官  郭松菊
附錄犯罪所犯法條
中華民國刑法第321 條（加重竊盜罪）
犯竊盜罪而有左列情形之一者，處六月以上、五年以下有期徒刑
：
一、於夜間侵入住宅或有人居住之建築物、船艦或隱匿其內而犯
    之者。
二、毀越門扇、牆垣或其他安全設備而犯之者。
三、攜帶兇器而犯之者。
四、結夥三人以上而犯之者。
五、乘火災、水災或其他災害之際而犯之者。
六、在車站或埠頭而犯之者。
前項之未遂犯罰之。


司法院資訊處製作；財團法人民間司法改革基金會備份。
